【裁判字號】    95,聲,1032
【裁判日期】    950621
【裁判案由】    停止執行
【裁判全文】
臺灣高雄地方法院民事裁定              95年度聲字第1032號
聲  請  人  甲○○○
相  對  人  乙○○
上列當事人間聲請停止執行事件，本院裁定如下：
  主  文
聲請人供擔保新臺幣壹拾貳萬伍仟元後，本院九十四年執字第五
八六五二號執行事件之強制執行程序，於本院九十五年訴字二０
五六號事件判決確定前應暫予停止。
  理  由
一、按有回復原狀之聲請，或提起再審或異議之訴，或對於和解
    為繼續審判之請求，或提起宣告調解無效之訴，撤銷調解之
    訴，或對於法院依強制執行法第4 條第1 項第5 款之裁定提
    起抗告時，法院因必要情形或依聲請定相當並確實擔保，得
    為停止強制執行之裁定，強制執行法第18條第2 項定有明文
    。又所謂必要情形，係指不停止執行將發生不能或難以回復
    原狀之損害。有無必要之情形由法院依職權決定之。法院於
    決定時，應斟酌第三人異議之訴、再審之訴等是否顯無理由
    ，將來勝訴後是否發生不能或難以回復之損害等，以決定是
    否應裁定停止執行。再法院依強制執行法第18條第2 項裁定
    准許停止強制執行所定之擔保金，係備供債權人因停止執行
    所受損害之賠償，其數額應依標的物停止執行後，債權人未
    能即時受償或利用該標的物所受之損害額，或其因另供擔保
    強制執行所受之損害額定之（最高法院87年度台抗字第529
    號裁定參照）。
二、本件聲請人主張訴外人張宇綸以本院94票字第17036 號本票
    裁定為執行名義，聲請本院94年執字第58652 號准予強制執
    行查封相對人之不動產及在第3 人處之存款，張宇綸並於執
    行程序中將上開債權讓與相對人，惟聲請人係受脅迫而簽發
    上開本票，並已撤銷因受脅迫而為之意思表示，聲請人已依
    強制執行第14條第2 項規定提起債務人異議之訴等情，業本
    院職權調取上開執行卷宗及本院95年度訴字第2056號債務人
    異議之訴卷宗審閱後，認聲請人主張非顯無理由，且如繼續
    執行對聲請人權益認有難以回復之情事，是本院認聲請人是
    否確受脅迫而簽發本票事實，未經民事法院於債務人異議之
    訴中為實體判決確定前，有停止該部分強制執行之必要，聲
    請人據此聲請停止執行，核與強制執行法第18條第2 項所稱
    之必要情形相符，應予准許。
三、次查，本件相對人之債權額為1,250,000 元，因停止執行可
    能受有之利息損害額，以聲請人所提之本件債務人異議之訴
    情節尚非甚為繁雜，預估至判決確定為止，需時約2 年期間
    ，如以法定遲延利息年息5%計算之結果，本院綜合上開判斷
    因素，認為擔保相對人未能及時受償所受之損害，聲請人應
    提供125,000 元為擔保，始屬允洽，爰酌定如主文所示擔保
    金額准許之。
四、依強制執行法第18條第2項，裁定如主文。
中    華    民    國    95    年    6     月    21    日
                  民事第一庭法  官  林玉心
為正本係照原本作成。
如對本裁定抗告須於裁定送達後10日內向本院提出抗告狀，並繳
納裁判費新台幣1,000元。
中    華    民    國    95    年    6     月    21    日
                                書記官  陳家宏


司法院資訊處製作；財團法人民間司法改革基金會備份。
